【裁判字號】    95,易,1361
【裁判日期】    951229
【裁判案由】    毒品危害防制條例
【裁判全文】
臺灣桃園地方法院刑事判決              95年度易字第1361號
公  訴  人  台灣桃園地方法院檢察署檢察官
被      告  甲○○
                    （現於台灣雲林第二監獄執行中）
指定辯護人  本院公設辯護人  林銘宏
上列被告因違反毒品危害防制條例案件，經檢察官提起公訴（95
年度毒偵字第2487號）及移送併案審理（95年度毒偵字第6272號
），嗣經本院訊問被告後，被告自白犯罪，檢察官聲請協商判決
，經本院合議庭裁定由受命法官改依簡式審判程序後為協商判決
，本院判決如下：
    主  文
甲○○連續施用第二級毒品，累犯，處有期徒刑壹年。扣案之第
二級毒品甲基安非他命壹包（含塑膠袋及標籤驗餘毛重0.298 公
克）沒收銷燬之。
    事實及理由
一、犯罪事實：甲○○前於民國90年間，因竊盜案件，經本院於
    91年9 月24 日 ，以90年度易字第2068號判處有期徒刑5 月
    ，如易科罰金，以300 元折算1 日，於91年10月28日確定，
    復於91年間，因違反毒品危害防制條例案件，經本院於91年
    11月18日，以91年度壢簡字第855 號判處有期徒刑6 月，如
    易科罰金，以300 元折算1 日，於92年5 月13日確定，後經
    本院於92年4 月30日，以92年度聲字第953 號裁定應執行有
    期徒刑10月，如易科罰金，以300 元折算1 日，並於93年1
    月18日執行完畢。又於93年間，因違反毒品危害防制條例案
    件，經本院於94年1 月7 日，以93年度易字第1268號判處有
    期徒刑6 月，如易科罰金，以300 元折算1 日，於94年3 月
    22日確定，並於94年5 月3 日易科罰金執行完畢（構成累犯
    ）。其又曾因施用毒品案件，經本院於88年5 月17日，以88
    年度毒聲字第2692號裁定送觀察勒戒後，認無繼續施用毒品
    之傾向，於88年6 月30日，經臺灣桃園地方法院檢察署檢察
    官以88年度偵字第6159號為不起訴處分確定；復因施用毒品
    案件，經本院於90年5 月10日，以90年度毒聲字第2128號裁
    定送觀察勒戒後，認有繼續施用毒品之傾向，再經臺灣桃園
    地方法院檢察署檢察官聲請本院於91年6 月25日，以91年度
    毒聲字第1806號裁定送強制戒治，嗣於92年2 月26日，經本
    院以92年毒聲字第599 號裁定停止戒治並付保護管束，於92
    年3 月19日經停止戒治出所，後於92年6 月22日強制戒治期
    滿執行完畢。詎其仍不知悔改，於強制戒治執行完畢後五年
    內，復基於施用第二級毒品甲基安非他命之犯意，於95年3
    月間某日起至同年6 月28日晚間7 時40分為警採尿前回溯96
    小時內某時止，在桃園縣觀音鄉保障村10鄰草漯70號住處及
    台灣地區某處等地，連續施用第二級毒品甲基安非他命多次
    ，並分別為警於下列時間、地點查獲，並採尿送驗：
  (一)於95年4 月27日晚間7 時許，在桃園縣觀音鄉保障村10鄰草
    漯70號2 樓為警查獲。
  (二)於95年6 月28日下午5 時30分許，在桃園縣桃園市○○路45
    5 號前為警查獲，並扣得第二級毒品甲基安非他命1 包（含
    塑膠袋及標籤驗餘毛重0. 298公克）。
二、證據名稱：
（一）被告於本院審理中之自白。
（二）卷附之桃園縣政府警察局平鎮分局被採尿人姓名編號對照
      表、桃園縣政府警察局桃園分局被採尿人姓名編號對照表
      、臺灣尖端先進生技醫藥股份有限公司濫用藥物檢驗報告
      、臺灣檢驗科技股份有限公司濫用藥物尿液檢驗報告各一
      紙。
（三）扣案之第二級毒品甲基安非他命1 包及行政院衛生署管制
      藥品管理局鑑定書一紙。
（四）臺灣高等法院被告前案紀錄表一份。
三、本件被告已認罪，經檢察官與被告達成協商之合意，其合意
    內容為：被告連續施用第二級毒品甲基安非他命犯行，願受
    科處有期徒刑一年。經查，上開協商合意並無刑事訴訟法第
    455 條之4 第1 項所列情形之一，檢察官聲請改依協商程序
    而為判決，本院爰不經言詞辯論，於協商合意範圍內為協商
    判決。
四、沒收：
    扣得之第二級毒品甲基安非他命1包（含塑膠袋及標籤驗餘
    毛重0.298公克），不問屬犯人與否，均應依毒品危害防制
    條例第18條第1項前段規定，沒收銷燬之。
五、附記：被告所犯施用第二級毒品犯行，公訴人認被告係施用
    第二級毒品安非他命云云，查安非他命、甲基安非他命固同
    屬安非他命類之中樞神經興奮劑，且俗名通常互為混用，惟
    2 者究係不同之第二級毒品，並以甲基安非他命為目前國內
    濫用最為嚴重，而施用甲基安非他命之代謝最先是去N-甲基
    （N-demethylation）形成安非他命，而施用甲基安非他命
    後，在正常尿液PH值情況下，24小時內，有43％服用劑量以
    甲基安非他命原態排出；另施用安非他命後24小時內，有30
    ％以安非他命原態排出，20％經去氨基作用及氧化作用形成
    苯甲酸，2 ％經反應形成Norephedrine（參照行政院衛生署
    出版「物質濫用」、「常見濫用藥物檢驗方法彙編」2 書所
    載），本件被告於94年6 月1 日22時45分為警查獲採尿送驗
    結果，安非他命、甲基安非他命均呈陽性反應，又查施用安
    非他命後，其尿液不致檢出甲基安非他命陽性反應，而施用
    甲基安非他命後，其尿液可檢出甲基安非他命和其代謝物安
    非他命成分，此有行政院衛生署管制藥品管理局93年11月2
    日管檢字第0930010499號函可按，是被告尿液經檢驗出甲基
    安非他命陽性部分，應係被告施用甲基安非他命後以甲基安
    非他命原態排出者；而檢驗出安非他命陽性部分，雖施用甲
    基安非他命、安非他命均可檢驗出安非他命陽性反應，如前
    所述，惟並無其他積極證據證明被告除施用甲基安非他命外
    ，另有施用安非他命犯行，參諸國內幾乎都係濫用甲基安非
    他命者，鮮有濫用安非他命者（遲至89年5 月間國內方出現
    第1 次在錠劑中檢驗出安非他命，而非甲基安非他命之案例
    ），依「罪證有疑，利歸被告」之證據法則，應認前開安非
    他命陽性反應，仍係被告施用甲基安非他命後經代謝作用所
    致。綜上，應認被告係施用第二級毒品甲基安非他命，而非
    安非他命，是公訴人此部分認定，尚有未洽，應予更正。
六、應適用之法條：刑事訴訟法第455 條之4 第2 項、第455 條
    之8，毒品危害防制條例第10條第2項、第18條第1項前段，
    修正後刑法第2 條第1 項前段，修正前刑法第11條、第56條
    、第47條。
七、本判決除有刑事訴訟法第455 條之4 第1 項第1 款、第2 款
    、第4 款、第6 款、第7 款所定情形之1 ，或違反同條第2
    項規定者外，不得上訴。
八、如不服本件判決，得自收受判決送達之日起10日內，向本院
    提出上訴書狀，上訴於第二審法院。
本案經檢察官鄭東峰到庭執行職務。
中    華    民    國    95    年    12    月    29    日
                  刑事第十二庭  法  官  陳  雪  玉
以上正本證明與原本無異。
如不服本判決，應於判決送達後10日內向本院提出上訴狀（應附
繕本），上訴於臺灣高等法院。
                                書記官  戴  育  萍
中    華    民    國    96    年    1     月    2     日
附錄本案論罪科刑法條
毒品危害防制條例第10條
施用第一級毒品者，處 6 月以上 5 年以下有期徒刑。
施用第二級毒品者，處 3 年以下有期徒刑。


司法院資訊處製作；財團法人民間司法改革基金會備份。
